【裁判字號】    95,家抗,22
【裁判日期】    950919
【裁判案由】    家事保全事件
【裁判全文】
臺灣高等法院高雄分院民事裁定          95年度家抗字第22號
抗  告  人  乙○○
上列抗告人因與相對人甲○○間離婚等事件聲請假扣押，對於中
華民國95年8 月22日臺灣高雄地方法院95年度家全字第23號所為
裁定提起抗告，本院裁定如下：
    主  文
原裁定關於命抗告人為相對人供擔保之金額逾新台幣壹拾伍萬元
部分廢棄。
抗告費用由相對人負擔。
    理  由
一、抗告意旨略以：(一)抗告人與相對人原為夫妻，後因家暴等事
    由，民國（下同）94年12月16日抗告人對相對人提起離婚之
    訴及新台幣（下同）4,000,000 元夫妻剩餘財產分配之請求
    及300,000 元之精神慰撫金，其後前述剩餘財產分配之金額
    經擴張為13,519,000元之剩餘財產分配及1,000,000 之慰撫
    金。又為求日後執行之保全，日前抗告人乃對相對人之財產
    於1,500,000 元之範圍內予以假扣押；(二)按民事訴訟法第52
    6 條第4 項規定：「債權人之請求係基於家庭生活費用、扶
    養費、贍養費、夫妻剩餘財產差額分配者，前項法院所命供
    擔保之金額不得高於請求金額十分之一。」按抗告人本案之
    請求係基於夫妻剩餘財產差額分配之請求權，則就此項債權
    假扣押之擔保金額，依前述法律之規定，該金額自不得高於
    抗告人請求查封金額之十分之一，抗告人前述請求查封之金
    額為1,500,000 元，原裁定命抗告人為相對人提供500,000
    元之擔保，已高於民事訴訟法第526 條第4 項所規定之數額
    ，原裁定顯有違法不當。再者，抗告人長期以來，收入均用
    以支付家用，並無積蓄，日前薪資又遭相對人反訴查封，實
    無力提供500,000 元之擔保金。爰請求廢棄原裁定中命抗告
    人供擔保部分之裁定，另為適當金額擔保之裁定等語。
二、民事訴訟法第526 條第4 項規定：「債權人之請求係基於家
    庭生活費用、扶養費、贍養費、夫妻剩餘財產差額分配者，
    前項法院所命供擔保之金額，不得高於請求金額之十分之一
    。」。經查，抗告人所欲保全強制執行之請求係基於民法第
    1030條之1 之剩餘財產分配請求權，此有抗告人所提民事聲
    請狀及準備書狀影本在卷可稽（本院卷第5 、10頁），則揆
    諸上揭規定，本件准抗告人聲請為假扣押所命供擔保之金額
    ，不得逾其請求假扣押金額1,500,000 元之十分之一，即不
    得高於150,000 元。原裁定未予盡查遽而以假扣押金額三分
    之一之額度，作為抗告人應提供之擔保金額，自有違誤。是
    以，抗告意旨執此指摘原裁定供擔保金額過高，核非無據，
    爰由本院自為裁定將原裁定關於命抗告人供擔保金額超過
    150,000 元部分廢棄，爰裁定如主文。
據上論結，本件抗告為有理由，依民事訴訟法第492 條、第95條
、第78條，裁定如主文。
中    華    民    國    95    年    9     月    19    日
                            民事第六庭
                                審判長法官  許明進
                                法      官  謝肅珍
                                法      官  張明振
以上正本證明與原本無異。
本件裁定不得再抗告。
中    華    民    國    95    年    9     月    20    日
                                書  記  官  彭筱瑗
                                                      Ｆ


司法院資訊處製作；財團法人民間司法改革基金會備份。
